【裁判字號】    88,易,3080
【裁判日期】    890412
【裁判案由】    竊盜
【裁判全文】
臺灣臺北地方法院刑事判決                        八十八年度易字第三八號
    公  訴  人  台灣台北地方法院檢察署檢察官
    被      告  乙○○
                丁○○
右列被告等因竊盜案件，經檢察官提起公訴（八十八年度偵字第一八八一六號），本
院判決如左：
    主    文
乙○○、丁○○結夥三人以上竊盜未遂，均累犯，各處有期徒刑柒月。
    事    實
一、乙○○前因竊盜案件，經法院判處有期徒刑七月確定，甫於民國八十八年七月二
    十六日執行完畢；丁○○前因贓物案件，經法院判處有期徒刑四月確定，甫於八
    十七年四月二十二日執行完畢，均猶不知悔改，因見台北市○○○路○段中山橋
    舊橋已封閉，橋上之鋁製護欄無人看守，竟夥同綽號「木瓜」姓名不詳約四十餘
    歲之成年男子，基於共同意圖為自己不法所有之犯意聯絡，於八十八年八月十一
    日下午四時許，由綽號「木瓜」之男子與乙○○以於上開橋面現場拾得之木頭，
    拆除竊取橋上屬於台北市政府所有而由台北市政府工程局養護工程處（以下簡稱
    養工處）管理之鋁製護欄，三人共同將之堆放於現場所置放之一台手推車上，於
    同日下午五時十分許正欲將護欄運走之際，為養工處工程員丙○○及中山橋施工
    承包商榮民工程股份有限公司（以下簡稱榮工公司）員工甲○○發現阻止而未得
    手，綽號「木瓜」之男子並於警察到場前趁隙逃逸。
二、案經台北市政府警察局中山分局報請台灣台北地方法院檢察署檢察官偵查起訴。
    理    由
一、訊據被告乙○○、丁○○固不否認共同於右揭時地拆取及搬運鋁製護欄之事實，
    惟均矢口否認犯有竊盜之情事，被告二人於警訊及偵審中一致辯稱：因路已挖斷
    ，以為護欄是廢棄物，只是想撿去賣幾百元而已云云；被告丁○○另於審理中辯
    稱：如明知是非法的，不會一有人阻止即乖乖聽話云云。經查：
（一）被告二人夥同綽號「木瓜」之男子拆取及搬運鋁製護欄，經人發現致未得手一
      事，業據被告乙○○於警訊中自承：「．．．因為舊橋要拆，所以我就拆了橋
      的護欄，準備去賣錢，因我沒有身分證，剛從監獄出來，身上沒有錢．．．，
      有一名民眾前來告知我護欄是他的，我告訴他我的情形，並準備還給他，他就
      說要報警處理．．．」「我今（１１）日用木頭拆護欄．．．」等語，被告丁○○於警訊中自承：「．．．是由叫阿連（乙○○）提議，且皆由阿連及另乙
      名跑走木瓜男子所拔取，我只負責將他所拔取之鋁製護欄放在手推車抬車上方
      便取走。」等語（均見八十八年八月十一日警訊筆錄），被告二人於偵查中均
      坦承：「（你們與「木瓜」何時去偷中山橋欄杆？）下午四時利用現場的木桿
      把它挖起來，因路已封鎖，所以我們想拿去賣．．．鋁條售價一公斤十幾元．
      ．．」等語（見八十八年八月十二日偵訊筆錄）在卷，核與證人即養工處工程
      員丙○○及榮工公司員工甲○○於警訊、偵查、審理中證述：因見包含被告在
      內共三人拆了護欄正要用推車運走，彼等遂上前制止並報警處理等情相符，且
      有贓物認領保管收據一紙及台北市中山橋舊橋現埸照片二幀附卷可稽。
（二）至被告二人辯稱渠等拆取及搬運鋁製護欄乃因誤認護欄是廢棄物，及被告丁○○另辯稱如明知是非法的，不會一有人阻止即乖乖聽話，並無竊盜情事一節，
      查台北市中山橋舊橋雖於八十八年五月十日起即封路不准通行，然該處仍由養
      工處指示用水泥塊為圍籬圍起來，確保護欄之堪用度以策安全，道路仍是公有
      ，橋樑仍歸養工處管理等情，業據證人甲○○及丙○○於偵查及審理中結證綦
      詳，且有卷附之中山橋舊橋現埸照片可資佐憑，顯見該護欄仍在養工處之持有
      支配中，況被告二人自承拆取護欄之目的，即在價賣得款花用，上開護欄自非
      廢棄物；又台北市中山橋舊橋原係公共道路，屬於公有之財產，被告二人未經
      管理機關同意擅行拆取，其行為已構成竊盜自明；再被告等雖一經人阻止即放
      下竊取之護欄，然此僅涉及彼等犯行既未遂之問題，仍無解於竊盜犯行之認定
      。
（三）綜上所述，被告二人夥同綽號「木瓜」之男子竊盜而未得手之犯行，罪證確鑿
      ，應依法論科。
二、核被告等所為，均係犯刑法第三百二十一條第二項、第一項第四款之加重竊盜未
    遂罪，被告二人與綽號「木瓜」之男子間就前開犯行有犯意之聯絡及行為之分擔
    ，為共同正犯。被告乙○○前因竊盜案件，經法院判處有期徒刑七月確定，甫於
    八十八年七月二十六日執行完畢；丁○○前因贓物案件，經法院判處有期徒刑四
    月確定，甫於八十七年四月二十二日執行完畢，此均有台灣高等法院檢察署刑事
    案件紀錄簡覆表在卷可按，其等受有期徒刑之執行完畢，五年以內再犯本件有期
    徒刑以上之罪，均為累犯，應依法加重其刑。被告二人已著手於犯罪行為之實施
    ，而未至將竊取之物置於自己持有支配下之結果，均為未遂犯，依刑法第二十六
    條前段之規定，減輕其刑，並依法先加後減之。爰審酌被告二人素行不佳，犯後
    仍飾詞卸責，惟所生危害非鉅，犯罪情節尚屬輕微等一切情狀，量處如主文所示
    之刑。
據上論斷，應依刑事訴訟法第二百九十九條第一項前段，刑法第二十八條、第三百二
十一條第二項、第一項第四款、第四十七條、第二十六條前段，判決如主文。
本案經檢察官周治正到庭執行職務
中        華        民        國    八十九    年    四    月    十二    日
                              台灣台北地方法院刑事第三庭
                                  法  官  吳淑惠
右正本證明與原本無異。
如不服本判決，應於判決送達後十日內，向本院提出上訴狀。
                                  書記官  林淑卿
中        華        民        國    八十九    年    四    月    十四    日


司法院資訊處製作；財團法人民間司法改革基金會備份。
